臺灣士林地方法院小額民事判決
111年度士小字第2567號
原      告  陳火盛
被      告  林昇輝
訴訟代理人  梁瑞哲
上列當事人間請求侵權行為損害賠償事件，本院於民國111年12
月8日言詞辯論終結，判決如下：
    主  文
被告應給付原告新臺幣壹萬伍仟元。
訴訟費用新臺幣壹仟元由原告負擔。
本判決得假執行。
    事實及理由要領
一、原告起訴主張：被告於民國109年10月5日上午10時29分許，
    駕駛車牌號碼0000-00號自用小客車，於新北市淡水區三民
    街欲左轉文化路，然被告為左轉車輛，卻未駛入左側車道，
    反而駛入右側車道，因而撞損原告所駕駛之車牌號碼000-00
    00號營業用小客車（下稱系爭車輛）， 致原告受有車輛修
    理費、營業損失新臺幣（下同）12,000元，且為本件事故原
    告支付3,000元進行鑑定，而雙方雖有達成和解，但和解範
    圍僅限於系爭車輛修理費已經由保險公司賠償之部分，就剩
    餘費用並未包括在內，談和解時被告訴訟代理人是說營業損
    失跟鑑定費，要原告向被告請求，被告告訴訟代理人於法院
    之陳述不實，爰依侵權行為法律關係，請求被告賠償損害等
    語，並聲明：被告應給付原告15,000元。
二、被告答辯略以：本件事故兩造已經達成和解，且和解範圍包
    括營業損失，原告不得再行請求，當時被告訴訟代理人電話
    中已向原告告知僅能就營業損失及車損擇一請求，原告說亦
    只要車損，所以才會簽這份和解書，至於鑑定費用為行政規
    費，原告不得主張等語，並聲明請求駁回原告之訴。
三、法院得心證之理由：
　㈠按因故意或過失，不法侵害他人之權利者，負損害賠償責任
    ；汽車、機車或其他非依軌道行駛之動力車輛，在使用中加
    損害於他人者，駕駛人應賠償因此所生之損害；不法毀損他
    人之物者，被害人得請求賠償其物因毀損所減少之價額，民
    法第184條第1項前段、第191條之2前段、第196條分別定有
    明文。
　㈡經查，原告主張之事實，已據提出與所述相符之行車執照、
    道路交通事故當事人登記聯單、鑑定費收據、估價單、新北
    市政府車輛行車事故鑑定會鑑定意見書、勞保職保投保資料
    、勞工退休金個人專戶明細資料等件為證，並經本院依職權
    調取本件交通事故現場圖、調查報告表、現場照片等資料查
    核明確，其中新北市政府車輛行車事故鑑定會鑑定意見書認
    定被告駕駛自用小客車行至交岔路口，對向行駛之左右轉車
    輛進入二車道，左轉彎車未依規定駛入內側車道，為肇事原
    因，原告則無肇事因素，足徵原告依前述規定請求被告賠償
    ，應非無據。
　㈢被告雖表示就本件事故已經與原告達成和解，並提出和解書
    為證（見本院卷第89頁），查被告所提出之和解書，所載當
    事人雖為原告及新安東京海上產物保險股份有限公司（下稱
    新安東京），而非以被告名義作成，代理人雖未以本人之名
    義為法律行為，而實際上有代理之意思，且為相對人所明知
    或可得而知者，即難謂不發生代理之效果，此即所謂之「隱
    名代理」，最高法院82年度台上字第672號判決意旨同此見
    解。前述和解書已記載該次和解係針對原告駕駛系爭車輛於
    109年10月5日上午10時29分許與車牌號碼0000-00號自用小
    客車發生之事故所為之和解，則新安東京實際上係以代理被
    告之意思與原告和解，而此情理應為原告所明知，是上開和
    解契約應對兩造發生效力。然該和解書內容，僅記載賠付原
    告系爭車輛因本次事故所損害修復費用及一切依法可請求項
    目費用，依新安東京產險人員核價為憑，所稱和解金額既尚
    須另為核價，則該和解契約之範圍、金額均屬不明，亦未載
    明原告放棄營業損失或其他損害賠償請求權，則被告雖已委
    由保險公司人員賠付車損部分，為仍難認原告所主張之營業
    損失或鑑定費用業已清償，被告雖主張原告於電話中業已放
    棄營業損失，然此為原告所否認，被告又未舉證以實其，因
    此被告之抗辯為無理由，原告仍得請求被告賠償其損害。
　㈤就營業損失部分，依照原告所提出之估價單，系爭車輛於109
    年10月7日入廠，109年10月20日完工，維修期間為14日，原
    告受有營業損失之期日為14日，有維修單據在卷可查，另依
    原告提出之新北市個人計程車駕駛員職業工會之函所示，原
    告每日營業收入為1,486元，因此原告之營業損失為20,804
    元（14×1,486），而原告僅請求12,000元，未逾其所得請求
    之範圍，自應准許。
　㈥按鑑定費倘係原告為證明損害發生及其範圍所必要之費用，
    即屬損害之一部分，應得請求賠償（最高法院92年度台上字
    第2558號判決意旨參照），是該鑑定費用雖非被告過失侵權
    行為所致之直接損害，惟此係原告證明損害之發生及範圍所
    支出之費用，自應納為被告所致損害之一部，而容許原告請
    求賠償，於告請求鑑定費業已提出繳費收據及新北市政府車
    輛行車事故鑑定會鑑定意見書為證，是原告請求鑑定費用3,
    000元，亦應准許。
　㈦從而，原告請求被告給付15,000元，為有理由，應予准許。
四、本件係就民事訴訟法第436條之8第1項適用小額程序所為被
    告敗訴之判決，依同法第436條之20規定，應依職權宣告假
    執行。
五、訴訟費用負擔之依據：民事訴訟法第78條。依職權確定訴訟
    費用額為1,000元（第一審裁判費），由被告負擔。
中　　華　　民　　國　 111　　年　　12 　 月　　22　　日
              　　士林簡易庭法  官  陳紹瑜
以上正本係照原本作成。
如不服本判決，應於送達後20日內，向本院提出上訴狀並應記載
上訴理由，表明關於原判決所違背之法令及其具體內容與依訴訟
資料可認為原判決有違背法令之具體事實，並繳納上訴費1,500
元，如於本判決宣示後送達前提起上訴者，應於判決送達後20日
內補提上訴理由書（須附繕本）。
中　　華　　民　　國　 111　　年　　12　　月　　22　　日
　                          書記官  詹禾翊